# 求教陈版主和各位：处置子公司合并报表抵消分录

提问人：dcjj 时间：2020-04-11 08:05:31
写快了，分录 3 、抵消处置当期期初至处置日子公司实现的利润
借：投资收益
少数股东损益
营业成本
管理费用
...........
贷：营业收入
其他业务收入

回答人：chenyiwei
可以这样处理。也可以将被处置子公司年初至处置日利润表正常并入，第三笔抵销分录为借：投资收益，借：少数股东损益，贷：期末未分配利润。